臺灣臺北地方法院刑事裁定
111年度聲字第888號
聲  請  人  臺灣臺北地方檢察署檢察官
受  刑  人  林傳立



上列聲請人因受刑人數罪併罰有2裁判以上，聲請定其應執行刑
暨諭知易科罰金折算標準（111年度執聲字第789號），本院裁定
如下：
    主  文
林傳立所犯如附表所示之罪刑，應執行有期徒刑貳年，如易科罰
金，以新臺幣壹仟元折算壹日。
    理  由
一、聲請意旨略以：受刑人林傳立因竊盜案件，先後經判決確定
    如附表所示（聲請書附表編號2之最後事實審及確定判決欄
    之案號均漏載「110年度簡字第1788號」，且附表編號4之偵
    查（自訴）機關年度案號欄誤載為「第27916號」，均應予
    更正），應依刑法第53條及第51條第5款，定其應執行之刑
    ，並諭知易科罰金之標準，爰依刑事訴訟法第477條第1項聲
    請裁定等語。
二、按裁判確定前犯數罪者，併合處罰之；數罪併罰，分別宣告
    其罪之刑，宣告多數有期徒刑者，於各刑中之最長期以上，
    各刑合併之刑期以下，定其刑期，但不得逾30年；數罪併罰
    ，有二裁判以上者，依刑法第51條規定，定其應執行之刑，
    刑法第50條第1項第1款、第51條第5款、第53條分別定有明
    文。次按刑事訴訟法第370條第2項、第3項，已針對第二審
    上訴案件之定應執行之刑，明定有不利益變更禁止原則之適
    用；而分屬不同案件之數罪併罰，倘一裁判宣告數罪之刑，
    曾經定其執行刑，再與其他裁判宣告之刑定其執行刑時，在
    法理上亦應同受此原則之拘束。亦即，上述另定之執行刑，
    其裁量所定之刑期，不得較重於前定之執行刑加計後裁判宣
    告之刑或應執行刑之總和，否則即有違反不利益變更禁止原
    則。
三、經查
  ㈠本案受刑人因犯如附表所示之案件，先後經法院判處如附表
    所示之罪刑，均分別確定在案，又如附表所示各罪，其犯罪
    行為時間均在附表編號1所示判決確定日期前，且本院為本
    案聲請定應執行刑之犯罪事實最後判決之法院，有各該判決
    書及臺灣高等法院被告前案紀錄表在卷可稽。是檢察官聲請
    就附表所示之罪定其應執行之刑，本院審核認聲請為正當，
    應予准許。
  ㈡受刑人所犯如附表編號1至3所示之7罪，業經本院111年度聲
    字第434號裁定定應執行有期徒刑1年6月；附表編號4所示之
    2罪，業經臺灣新北地方法院110年度簡字第4463號判決定應
    執行有期徒刑6月；附表編號5所示之5罪，業經本院111年度
    審簡字第153號判決定應執行有期徒刑7月，有卷附上開裁定
    書、臺灣高等法院被告前案紀錄表可證，依前揭說明，本案
    應有不利益變更禁止原則之適用，而不得定較重於上開已定
    應執行刑總和刑度之應執行刑。審酌受刑人所犯各罪之法益
    侵害類型、犯罪手法、犯罪動機、犯行嚴重性，對其施以矯
    正之必要性，貫徹罪責相當原則、比例原則、定應執行刑內
    外部界限等事項，及本院函請受刑人限期就本案表示意見，
    受刑人表示無意見等情（見本院卷第83頁），綜合對受刑人
    所犯數罪為整體非難評價後，爰裁定應執行之刑如主文所示
    ，並諭知易科罰金之折算標準。
四、依刑事訴訟法第477條第1項，裁定如主文。
中華民國111年6 月20日
           　　　 刑事第七庭   法　官  吳旻靜　
上正本證明與原本無異。
如不服本裁定，應於裁定送達後5日內向本院提出抗告狀。因疫
情而遲誤不變期間，得向法院聲請回復原狀。
                               書記官  陳怡君
中　　華　　民　　國　　111 　年　　6 　　月　　22　　日
附表：
編號  1 2 3 4 5 罪名  竊盜 竊盜 竊盜 竊盜 竊盜 宣告刑  有期徒刑3月 有期徒刑4月 （5次） 有期徒刑4月 有期徒刑4月 （2次） 有期徒刑2月 （5次） 犯罪日期  110年3月7日 110年4月22日 110年5月27日 110年5月29日 110年6月8日 110年7月9日 110年5月22日 110年3月16日 110年4月10日 110年4月3日 110年4月14日 110年4月26日 110年5月12日 110年5月16日 偵查機關 年度案號  臺北地檢110年度偵字第9465號 臺北地檢110年度偵字第13496號等 臺北地檢110年度偵字第26176號 新北地檢110年度偵字第27961號 臺北地檢110年度偵字第15392號等 最後 事實審 法院 臺北地院 臺北地院 臺北地院 新北地院 臺北地院  案號 110年度審簡字第1259號 110年度簡字第1787號、第1788號 110年度簡字第2223號 110年度簡字第4463號 111年度審簡字第153號  判決日期 110年8月31日 110年10月29日 110年12月29日 110年11月24日 111年2月25日 確定 判決 法院 臺北地院 臺北地院 臺北地院 新北地院 臺北地院  案號 110年度審簡字第1259號 110年度簡字第1787號、第1788號 110年度簡字第2223號 110年度簡字第4463號 111年度審簡字第153號  判決確定日期 110年10月23日 110年12月10日 111年2月8日 111年2月7日 111年4月7日 是否為得易科罰金之案件  是 是 是 是 是 備註  臺北地檢110年度執字第4837號 臺北地檢111年度執字第125號 臺北地檢111年度執字第768號 新北地檢111年度執字第1424號 臺北地檢111年度執字第2310號   編號1至3經臺北地院111年度聲字第434號裁定應執行有期徒刑1年6月   經新北地院110年度簡字第4463號判決定應執行有期徒刑6月 經臺北地院111年度審簡字第153號判決定應執行有期徒刑7月